Inventaris van de kaarten en tekeningen behorend tot het archief van de afdeling Genie van het ministerie van Oorlog, (1747) 1793-1953, met plaatsingslijsten van de kaarten en tekeningen welke zijn toe te voegen aan andere bestanden binnen het NA
Nationaal Archief, Den Haag
- Bestand toe te voegen aan het archief van het Ministerie van Oorlog/Archief der Genie, 11
  - OPG: Tekeningen van gebouwen, 11.4
    - Ontwerp-tekening van een aarden redoute op te werpen aan de Tienhovensche Vaart, 1844; 507; 1 blad
    - Kaart van de benodigde gronden voor het vergroten van de post aan de Klop bij de Vecht, 1848; 508; 1 blad
    - Bouwtekeningen van de te bouwen bomvrije toren in de redoute op de noorder Waaldijk te Vuren, ca. 1875; 509-512; 4 bladen
      Plans van gebouwen Litt. H nr. 144, OPG H 144
      - Blad 1, 509
      - Blad 2, 510
      - Blad 3, 511
      - Blad 4, 512
    - Technische tekening van de brug voor de Briellerpoort te Hellevoetsluis, 1862; 513; 1 blad
      Plans van gebouwen, Litt. H. nr. 357, OPG H 357
    - Bouwtekening van de Briellerpoort te Hellevoetsluis, 1864; 514; 1 blad
      Plans van gebouwen, Litt. H nr. 377, OPG H 377
    - Constructietekening met bestek van het heiwerk van de toren in de aarden redoute bij de tol nr. 1 op de straatweg Gorinchem-Breda in het land van Altena, 1847; 515; 1 blad
      Plans v. gebouwen Litt. H nr. 321, OPG H 438
    - Bouwtekening van het gebouw B in het verdedigingswerk gelegen bij de Nieuwe Steeg te Asperen, 1881; 516; 1 blad
      Plans van gebouwen, Litt. H nr. 480 b, OPG H 480
    - Tekening van een stenen duiker in de rechter Nieuwe Vechtdijk in Nederhorst den Berg, ca. 1896; 517; 1 blad
      OPG H 544-H 545
    - Plattegrond en doorsnede van de Kortenhoefse schutsluis, ca. 1896; 518; 1 blad
    - Plattegrond en doorsnede van de Loenerveense schutsluis, ca. 1896; 519; 1 blad
    - Plattegrond en doorsnede van de Mijndense schutsluis, ca. 1896; 520; 1 blad
    - Revisietekeningen van de kazematten aan de Diefdijk, 1937; 521-524; 4 bladen
      Behoort bij besteknr. 182/1934.
      Plans van gebouwen, Litt. H nr. 570 a, OPG H 570
      - Notitie: EIG 10, 521
      - Behoort bij bestek nr. 182/1934. Notitie: Plans van gebouwen, Litt. H nr. 570 a, 522
      - Behoort bij bestek nr. 182/1934. Notitie: Plans van gebouwen, Litt. H nr. 570 a, 523
      - Notitie: EIG 12, 524
    - Bouwtekening van bureaus, werkplaatsen en droogkamers voor een bataljon infanterie, ca. 1910; 525; 1 blad
      OPG H 571
    - Bouwtekening van een badinrichting voor een regiment infanterie, ca. 1910; 526; 1 blad
    - Bouwtekening van een bureau en verblijf voor een inwonend officier van een bataljon, ca. 1910; 527; 1 blad
    - Bouwtekening van een hospitaal voor 40 bedden voor drie bataljons, ca. 1910; 528; 1 blad
    - Bouwtekening van de badinrichting in het interneringsdepot in Gaasterland, ca. 1915; 529; 1 blad
    - Bouwtekening van een arrestantengebouw in het interneringsdepot in Gaasterland, ca. 1915; 530; 1 blad
    - Bouwtekening van een badinrichting in het interneringsdepot in Harderwijk, ca. 1915; 531; 1 blad
    - Bouwtekening van een kantinegebouw in het interneringsdepot in Gaasterland, ca. 1914; 532; 1 blad
    - Ontwerp-tekening voor een levensmiddelenmagazijn in het interneringsdepot in Gaasterland, ca. 1915; 533; 1 blad
    - Bouwtekening van een kantine voor onderofficieren en minderen van een bataljon infanterie, ca. 1937; 534; 1 blad
      OPG H 751
    - Bouwtekening van een kantine voor officieren van een regiment infanterie, ca. 1937; 535; 1 blad
    - Bouwtekening van een kantine voor onderofficieren en minderen van drie bataljons, ca. 1937; 536; 1 blad
    - Bouwtekening van een keuken voor een bataljon infanterie, ca. 1937; 537; 1 blad
    - Bouwtekening van een lees- en studiezaal voor een regiment infanterie, ca. 1937; 538; 1 blad
    - Bouwtekening van een onderkomen voor ondersteuningstroepen met 16 ligplaatsen en 16 zitplaatsen, ca. 1937; 539; 1 blad
    - Bouwtekening van een privaatgebouw voor twee compagnieën infanterie, ca. 1937; 540; 1 blad
    - Tekeningen van een logiesloods voor een compagnie infanterie, ca. 1937; 541-543; 3 bladen
      - Deuren en ramen, 541
      - Deuren en ramen, 542
      - Plattegrond en doorsneden, 543
    - Doorsneden van een gevechtsloopgraaf en een naderingsgang met een schuil-nis voor vier man, 1940; 544-546; 3 bladen
      OPG H 763
      - Blad 1, 544
      - Blad 2, 545
      - Blad 3, 546
    - Plattegrond van een kanon-, mitrailleur-, mortier- en tirailleurnest in een duinterrein, 1939; 547; 1 blad
      OPG H 761 of OPG H 764
    - Tekeningen van een betonnen schuilplaats (W 15-21/W 21-28), 1940; 548-550; 3 bladen
      OPG H772/H775
      - Blad 1, 548
      - Blad 2, 549
      - Blad 3, 550
    - Plattegronden van de opstellingen nrs. 4, 53 en 57 voor groepsnesten met lichte mitrailleurs, 1939-1940; 551-553; 3 bladen
      - Blad 1, 551
      - Blad 2, 552
      - Blad 3, 553
    - Bouwtekening van een scherfvrije groepsschuilplaats, 1939; 554; 1 blad
      OPG H 776
    - Bouwtekening voor een munitie-nis voor de artillerie, 1939; 555; 1 blad
      OPG H 777
    - Bouwtekening van een waarnemingspost van de artillerie voor vier man, 1939; 556; 1 blad
    - Bouwtekening voor een scherfvrije schuilplaats voor twee man, 1939; 557; 1 blad
      OPG H 780
    - Bouwtekening voor een lig-nis voor drie à vier man, 1939; 558; 1 blad
      OPG H 784
    - Bouwtekening voor een schuil-nis voor een halve groep, 1939; 559; 1 blad
    - Bouwtekening van een scherfvrije kazemat voor een zware mitrailleur, 1939; 560; 1 blad
      OPG H 785
    - Tekening van een mitrailleurnest met traversen, ca. 1935; 561; 1 blad
      OPG H 786
    - Ontwerp-tekening van een te bouwen gewelfd wachthuis in het terreplein van het fort op de westelijke oever van het Groot Noordhollandsch Kanaal, 1827; 562; 1 blad
      OPG H 796
    - Bouwtekening van het bomvrije kruitmagazijn op het terreplein van bastion nr. 6 te Terneuzen, ca. 1839; 563; 1 blad
      OPG N 7
    - Tekening van de hoofdingang van een pupillenschool (mogelijk te Nieuwersluis), ca. 1880; 564; 1 blad
      OPG N 197
    - Plattegronden van het arsenaal en de kazerne van het fort De Oude Schans op Texel, ca. 1890; 565-566; 2 bladen
      OPG T 20
      - Blad 1, 565
      - Blad 2, 566
    - Foto van de kazerne Tetteringen bij Breda, ca. 1890; 567
      Cavalerie kazerne Tetteringen OPG T 23
    - Tekening van een kazerne voor de veldartillerie op Damlust te Utrecht, ca. 1875; 568; 1 blad
      OPG U 100
    - Bouwtekening van een dienstwoning voor het maken van een kustfort bij Vlissingen (1e gedeelte), 1913; 569; 1 blad
      OPG V 201
    - Bouwtekeningen van een directiewoning voor het maken van een kustfort bij Vlissingen (1e gedeelte), 1913; 570-571; 2 bladen
      - Blad 1, 570
      - Blad 2, 571
    - Bouwtekeningen van een arsenaal en een kazerne te Woudrichem, 1851-1853; 572-573; 2 bladen
      - Arsenaal Notitie: Plans van gebouwen, Litt. H nr. 42, WD-4, OPG W 42, 572
      - Kazerne Notitie: Plans van Gebouwen, Litt. W nr.41, OPG W40-41, 573
    - Bouwtekeningen van de Lazarus-kazerne te Dordrecht, 1864; 574-575; 2 bladen
      OPG
      - Notitie: Plans van gebouwen, Litt. D nr. 138, 574
      - Notitie: Plans van gebouwen, Litt. D nr. 138, 575
    - Bouwtekeningen van een gebouw te Naarden, 1878 ca.; 576-591; 16 bladen
      - Blad 1, 576
      - Blad 2, 577
      - Blad 3, 578
      - Blad 4, 579
      - Blad 5, 580
      - Blad 6, 581
      - Blad 7, 582
      - Blad 8, 583
      - Blad 9, 584
      - Blad 10, 585
      - Notitie: Plans van gebouwen, Litt. A nr. 69c, 586
      - Blad 12, 587
      - Blad 13, 588
      - Blad 14, 589
      - Blad 15, 590
      - Blad 16, 591
    - Bouwtekening van een badhuisje, 1900 ca.; 592; 1 blad
      Scheveningen OPG S 9 of Utrecht OPG U 67
    - Technische tekeningen van een schijfinrichting (schietschijf), 1905; 593-594; 2 bladen
      Groningen OPG M 179 of Ede OPG E 8
      - Blad 1, 593
      - Blad 2, 594
  - OPV: Vestingplans, 11.5
    - Bestektekening van een batterij gelegen aan de havenmond van Brielle, 1858; 595; 1 blad
      Behoort bij bestek voor het maken van verdedigingswerken te Brielle.
      Plans van vestingen, Litt. B nr. 479, OPV B 344
    - Plattegronden van de vesting Brielle, 1884; 596-599; 4 bladen
      - Notitie: Plans van vestingen Litt. B nr. 518 a, OPV B 350(a), 596
      - Notitie: OPV B 350 (c), 597
      - Notitie: OPV B 350 (d), 598
      - Notitie: OPV B 350 (g), 599
    - Kaart van de batterijen nrs. 2 en 3 aan de Steenenbaak en Bollaarsdijk, nr. 4 op de Ruigendijk en nr. 5 op de Rietdijk gelegen in de gemeente Oostvoorne, 1852; 600; 1 blad
      Plans van vestingen, Litt. B nr. 409, OPV B 409
    - Bouwtekening van de tussenbatterij nr. 2 achter de Diefdijk en van de tussenbatterij nr. 6 achter de Nieuwe Zuider Lingedijk, 1902; 601; 1 blad
      Plans van vestingen, Litt. H nr. 547 b, OPV B 510 a
    - Kaart van de vesting Brielle, ca. 1884; 602; 1 blad
      Plans van vestingen, Litt. B nr. 516, OPV B 516
    - Profielen van de bastions nrs. 6 en 7, de courtine en het front 6-7, de kanaaldijk voor bastion nr. 7 en een ravelijn in de kanaaldijk in de vesting Terneuzen, 1835; 603; 1 blad
      Exh. 25 oktober 1841 nr. 97.
      OPV E 2
    - Kaart van het dorp Ellewoutdijk en omgeving voor een daar te bouwen fort, 1834; 604; 1 blad
      Litt. A. nr. 3, Vlissingen, 18 april 1834, plan C.
      OPV E 25, 3e Dir. Litt. E nr. 226
    - Plattegrond van de vesting Gorinchem, 1861; 605; 1 blad
      Plans van vestingen, Litt. G 276 a, OPV G 276
    - Kaart van de vesting Woudrichem, 1851; 606; 1 blad
      Plans van vestingen, Litt. H nr. 102, WD-1, OPV H102
    - Plattegrond van de verdedigingswerken bij de tol nr. 1 in het nieuwe land van Altena, 1849; 607; 1 blad
      Plans van vestingen, Litt. H nr. 283, OPV H 283
    - Plattegrond van het fort aan de Uppelse Dijk bij Werkendam met de wijziging van het aardewerk ten behoeve van de bewapening en het verbeteren van de gezichtsdekking, 1881; 608; 1 blad
      Plans van vestingen, Litt. H nr. 482 b, OPV H 467 (a)
    - Kaart van het verdedigingswerk aan de Bakkerskil bij Werkendam, 1880; 609; 1 blad
      Plans van vestingen, Litt. H 455 a, OPV H 475 (a)
    - Kaart van het verdedigingswerk aan de Bakkerskil bij Werkendam, 1880; 610; 1 blad
      OPV H 475 (c)
    - Bouwtekeningen van het fort aan het Steurgat bij Werkendam, 1882; 611-614; 4 bladen
      Plans van vestingen, Litt. H nr. 486 a, OPV H 477 a
      - Blad 1, 611
      - Blad 2, 612
      - Blad 3, 613
      - Blad 4, 614
    - Bouwtekeningen van het verdedigingswerk bij Asperen, 1881; 615-617; 3 bladen
      - Notitie: Plans van vestingen, Litt. H nr. 481 b, OPV H 497 c, 615
      - Notitie: Plans van vestingen, Litt. H nr. 481 b, OPV H 497 c, 616
      - Notitie: Plans van vestingen, Litt. H nr. 481 b, OPV H 497 c, 617
    - Bouwtekening van tussenbatterij nr. 2 achter de Diefdijk en tussenbatterij nr. 6 achter de Nieuwe Zuider Lingedijk, 1902; 618; 1 blad
      Plans van vestingen, Litt. H nr. 547 a, OPV H510 a
    - Tekening van een emplacement voor de tussenbatterij nr. 5 achter de Meerdijk, 1898; 619; 1 blad
      Plans van vestingen, Litt. H nr. 527 a, OPV H 527
    - Tekening van een emplacement voor de tussenbatterij nr. 4 achter de Meerdijk, 1899; 620; 1 blad
      Plans van vestingen, Litt. H nr. 528 c, OPV H 528
    - Plattegrond van terreinen en gebouwen aan de noord- of Scheldezijde die onteigend dienen te worden voor de aanleg van permanente vestingwerken in en bij Terneuzen, 1833; 621; 1 blad
      OPV N 62
    - Kaart van Terneuzen met omgeving, 1841 ca.; 622; 1 blad
      OPV N 66
    - Plattegrond van terreinen en gebouwen die onteigend dienen te worden voor de aanleg van vestingwerken in en bij Terneuzen, 1834; 623; 1 blad
      - Behoort bij het gewijzigd project der bevestiging
      van Terneuzen, Plan D.
      - Exh. 25 oktober 1841 nr. 97.
      OPV N 67
    - Tekeningen van de havenbatterij te Brielle, 1884; 624-625; 2 bladen
      Plans van vestingen, Litt. B nr. 517 b
      - Notitie: OPV B 351, 624
      - Notitie: OPV B 351 a, 625
    - Tekeningen van de batterijen op de Noorddijk en de Penscherdijk, 1886; 626-628; 3 bladen
      - Notitie: Plans van vestingen Litt. H nr. 501 b, OPV H 251 a, 626
      - Notitie: Plans van vestingen Litt. H nr. 501 a, OPV H 251 c, 627
      - Notitie: Plans van vestingen, Litt. H nr. 501 a, OPV H 501, 628
  - OSK: Situatiekaarten, 11.6
    - Kaart van het gebied gelegen tussen het Hellegat, de Nieuwe Kieldrechtpolder en de Westerschelde, ca. 1850; 629; 1 blad
      OSK 1155
    - Kaart met daarop de sluizen en duikers ten behoeve van de inundatie en uitwatering van het oostelijk gedeelte van Zeeuws-Vlaanderen, ca. 1850; 630; 1 blad
      OSK 1156
    - Kaart van een gedeelte van de provincie Noord-Brabant (Klundert-Geertruidenberg), ca. 1850; 631; 1 blad
      OSK 1158
  - OSPV: Situatieplans, 11.7
    - Plattegrond van de verdedigingstoren in het fort van Nieuw Sint Andries, met daarop aangegeven de scheuren in het metselwerk, ca. 1827; 632; 1 blad
      OSPV A 128
    - Kaart van de percelen en gedeelten van percelen, gelegen binnen de verboden kringen van de noordbatterij nr. 6 op de Noorddijk in de gemeenten Nieuwenhoorn en Nieuw-Hellevoet, 1862; 633; 1 blad
      Situatieplans van vestingen H nr. 81, OSPV H 81
    - Kaart van de percelen en gedeelten van percelen gelegen binnen de verboden kringen van het fort aan de Uppelse Dijk bij Werkendam, 1880; 634; 1 blad
      Situatieplans van vestingen Litt. H. nr. 104a, OSPV H104 a
    - Kaart van de percelen en gedeelten van percelen gelegen binnen de verboden kringen van de batterij ten zuiden van Brakel, 1884; 635; 1 blad
      Situatieplans van vestingen, Litt. H. nr. 122 a, OSPV H122 a
    - Kaart van de percelen en gedeelten van percelen gelegen binnen de verboden kringen van de batterij ten zuiden van Poederoijen, 1884; 636; 1 blad
      Situatieplans van vestingen Litt. H. nr. 123 a, OSPV H123 a
    - Kaart van de percelen en gedeelten van percelen binnen de verboden kringen van het werk op de Penscherdijk, 1887; 637; 1 blad
      Situatieplans van Vestingen, Litt. H nr. 130, OSPV H130
    - Kaart van de verboden kringen van het werk op de Noorddijk, 1900; 638; 1 blad
      Situatieplans van vestingen, Litt. H nr. 141, OSPV H 141
    - Kaarten van de verboden kringen van het werk op de Noorddijk, 1900; 639-640; 2 bladen
      Situatieplans van Vestingen, Litt. H nr. 141, OSPV H 141.
      - Blad 1, 639
      - Blad 2, 640
- Bestand toe te voegen aan het archief van de Inspectie der Genie, Technisch Bureau (OITB), 12
  - Tekening van bomvrije kazematten te Vlissingen, ca. 1890; 641; 1 blad
    Litt. B, waarschijnlijk Vlissingen
  - Kaart van de Noordzeehaven met de toeleidingskanalen naar de sluizen van IJmuiden, 1910; 642; 1 blad
    Behoort bij brief van 27 augustus 1910 nr. 1271 4N/40 van de Ingenieur van de Waterstaat A.B. Marinkelle.
  - Plattegrond van de kustversterking bij IJmuiden ten noorden van het Noordzeekanaal, 1916; 643; 1 blad
    Lichtdruk van nr. 540, 666 project aug. 1917, inv.nr. 4
  - Kaart van havenwerken, permanente ijzerdraadversperringen en aansluitende veldstellingen van IJmuiden en forten en inundatiegebieden van de stelling van Amsterdam, 1916; 644; 1 blad
    Project aug. 1917, nr. 666
  - Kaarten van de havenuitbreiding bij IJmuiden, 1918; 645-646; 2 bladen
    - Blad 1, 645
    - Blad 2, 646
  - Kaarten van de kustversterkingen bij IJmuiden, 1918; 647-650; 4 bladen
    - Blad 1, 647
    - Blad 2, 648
    - Blad 3, 649
    - Blad 4, 650
  - Kaart van de betonnen kustverdedigingen van Den Helder en omgeving, ca. 1920; 651; 1 blad
  - Kaart van een sluizencomplex op de Robbenplaat op de oostpunt van Wieringen, ca. 1920; 652; 1 blad
  - Ontwerp-tekening van verdedigingswerken voor een te maken werkhaven op Wieringen, 1921; 653; 1 blad
  - Detailtekening van een palenhindernis tegen pantserwagens en gevechtswagens, 1936; 654; 1 blad
  - Bouwtekening van een lig-nis voor drie à vier personen, 1939; 655; 1 blad
- Bestand toe te voegen aan het archief van de Telefoondienst (OTFD), 13
  - Kaarten van een ontwerp-telefoonnet voor de vesting Holland, 1925-1927; 656-660; 5 bladen
    Behoort bij schrijven van de commandant van de vesting Holland mei 1927 sectie Vb 763 (geheim).
    - Dradenkaart en lijnschakeling groepen Utrecht en Lek, 656
    - Dradenkaart van de telefoonverbindingen groep Haarlem (Westfront), 657
    - Dradenkaart van de telefoonverbindingen groep Leiden (Westfront), 658
    - Overzichtskaart vesting Holland, 659
    - Verbindingsplan groep Utrecht, 660
- Bestand toe te voegen aan het archief van het Topografisch Bureau van het ministerie van Oorlog (TOPO), 14
  - Plattegrond van een kamp bij Zeist voor een afdeling infanterie bestaande uit vier bataljons, 1818; 661; 1 blad
    Inv.nr. TOPO 17.70 Plan van het Kamp Zeist
  - Tekening van de indeling in klassen van verboden kringen om vestingwerken, 1847; 662; 1 blad
  - Kaart van het aan te leggen spoorwegnet in Nederland, 1860; 663; 1 blad
  - Afbeeldingen van de pantserwagen M38 en een rups-pantserwagen, ca. 1930; 664; 1 blad
  - Wereldkaart met daarop de omvang van het Duitse rijk volgens de 'Duitsche Gedachte', ca. 1940; 665; 1 blad
- Bestand toe te voegen aan het archief van OKW - Oorlogsgedenktekens, 15
  - Ontwerp-tekening voor een gedenkteken voor slachtoffers van de Tweede Wereld Oorlog te Rotterdam, ca. 1950; 666; 1 blad